【裁判字號】    98,訴,4691
【裁判日期】    981231
【裁判案由】    毒品危害防制條例
【裁判全文】
臺灣板橋地方法院刑事判決              98年度訴字第4691號
公  訴  人  臺灣板橋地方法院檢察署檢察官
被      告  甲○○
上列被告因違反毒品危害防制條例案件，經檢察官提起公訴（九
十八年度毒偵字第七０００號），被告於本院準備程序進行中，
就被訴事實為有罪之陳述，經本院告知簡式審判程序意旨，並聽
取公訴人及被告之意見後，本院合議庭裁定由受命法官獨任依簡
式審判程序審理，並判決如下：
    主  文
甲○○施用第一級毒品，累犯，處有期徒刑捌月；又施用第二級
毒品，累犯，處有期徒刑肆月，扣案之吸食器壹組，沒收之。應
執行有期徒刑拾月，扣案之吸食器壹組，沒收之。
    事  實
一、甲○○前因施用毒品案件，經臺灣士林地方法院以九十五年
    度毒聲字第一四七號裁定送觀察、勒戒後，認無繼續施用毒
    品之傾向，而於民國九十五年七月二十一日執行完畢釋放，
    並由臺灣士林地方法院檢察署檢察官以九十四年度毒偵字第
    二五一０號、九十五年度毒偵字第一二三號為不起訴處分確
    定。復因施用毒品案件，經臺灣士林地方法院以九十六年度
    易字第五八二號判處有期徒刑四月確定，並經臺灣士林地方
    法院以九十六年度聲減字第一九一五號裁定減刑為有期徒刑
    二月確定，甫於九十六年九月七日執行完畢。詎仍不知悛悔
    ，其明知海洛因、甲基安非他命係業經公告列為毒品危害防
    制條例第二條第二項第一、二款之第一、二級毒品，不得非
    法持有、施用，詎仍未戒除施用毒品習性，復各基於施用第
    一、二級毒品海洛因、甲基安非他命之犯意，於九十八年九
    月十八日晚間十時許，在臺北縣林口鄉○○路五六九之一號
    四樓內，分別施用第一級毒品海洛因、第二級毒品甲基安非
    他命各一次。嗣於翌（十九）日凌晨二時三十分許，在上址
    為警查獲，並扣得其所有供施用第二級毒品甲基安非他命所
    用之吸食器一組。嗣經警依法對其採集尿液送驗後，始查悉
    上情。
二、案經臺北縣政府警察局新莊分局報告臺灣板橋地方法院檢察
    署檢察官偵查起訴。
    理  由
壹、程序事項：
    被告甲○○所犯係死刑、無期徒刑或最輕本刑為三年以上有
    期徒刑以外之罪，亦非屬高等法院管轄第一審之案件，其於
    準備程序中就被訴事實為有罪之陳述，經本院告知簡式審判
    程序之旨，並聽取公訴人及被告之意見後，經本院合議庭認
    為適宜，乃依刑事訴訟法第二百七十三條之一第一項規定，
    裁定由受命法官獨任進行簡式審判程序，先予敘明。
貳、實體事項：
一、上揭犯罪事實，業據被告於本院準備程序及審理中供承不諱
    ，且被告於前揭查獲時地為警依法對其採集之尿液經送請臺
    灣檢驗科技股份有限公司以酵素免疫分析法（EIA）初步檢
    驗及氣相層析質譜儀分析法（GC/MS）確認檢驗結果，確呈
    鴉片類（嗎啡）及安非他命類（安非他命及甲基安非他命）
    陽性反應，此有該公司出具之九十八年十月九日濫用藥物檢
    驗報告一紙在卷可參（參見偵卷第一四七頁）。此外，復有
    扣案之被告所有供施用第二級毒品甲基安非他命所用之吸食
    器一組可資佐證。綜上所述，足認被告之自白核與事實相符
    ，應可採為論罪科刑之依據。查本件被告前因施用毒品案件
    ，經臺灣士林地方法院以九十五年度毒聲字第一四七號裁定
    送觀察、勒戒後，認無繼續施用毒品之傾向，而於九十五年
    七月二十一日執行完畢釋放，並由臺灣士林地方法院檢察署
    檢察官以九十四年度毒偵字第二五一０號、九十五年度毒偵
    字第一二三號為不起訴處分確定一節，此有臺灣高等法院被
    告前案紀錄表一份在卷可參，被告既曾於前揭觀察、勒戒執
    行完畢釋放後五年內再犯本件分別施用第一級毒品海洛因、
    第二級毒品甲基安非他命之犯行，即屬毒品危害防制條例第
    二十三條第二項所定「五年內再犯」之情形，自應對其追訴
    處罰。從而，本件事證已臻明確，被告犯行洵堪認定，應予
    依法論科。
二、核被告所為，係犯毒品危害防制條例第十條第一項之施用第
    一級毒品海洛因罪、同條第二項之施用第二級毒品甲基安非
    他命罪。被告各持有第一、二級毒品海洛因及甲基安非他命
    後，進而施用，其各持有之低度行為應被其各施用之高度行
    為所吸收，均不另論罪。被告所犯施用第一、二級毒品海洛
    因及甲基安非他命二罪間，犯意各別，罪名互殊，應予分論
    併罰。被告前因施用毒品案件，經臺灣士林地方法院以九十
    六年度易字第五八二號判處有期徒刑四月確定，並經臺灣士
    林地方法院以九十六年度聲減字第一九一五號裁定減刑為有
    期徒刑二月確定，甫於九十六年九月七日執行完畢，此有臺
    灣高等法院被告前案紀錄表一份在卷可參，其前受有期徒刑
    之執行完畢，於五年以內故意再犯本件有期徒刑以上之二罪
    ，各為累犯，應各依刑法第四十七條第一項規定，各加重其
    刑。爰審酌被告屢犯不改，顯見其意志不堅，缺乏勒戒動機
    ，其施用毒品足以導致精神障礙、性格異常，甚至造成生命
    危險，戕害一己之身體健康，惟其犯後已能坦承犯行，態度
    尚稱良好等一切情狀，分別量處如主文所示之刑，並定其應
    執行之刑。至扣案之吸食器一組，係被告所有供施用第二級
    毒品甲基安非他命所用之物，亦據其於本院審理中供明在卷
    可按，爰依刑法第三十八條第一項第二款規定，併予宣告沒
    收。另本件於查獲當時雖尚有扣得電子磅秤、帳冊、分裝袋
    、計算機、海洛因、甲基安非他命等相關物品，惟該等物品
    係被告另案涉嫌違反毒品危害防制條例第五條第一項、第二
    項、第八條第一項、第二項等相關罪嫌之證物，此有臺灣高
    等法院被告前案紀錄表一份在卷可參，是就該等物品爰不於
    本件中併予宣告沒收或沒收銷燬，而宜於另案中處理為妥，
    併予敘明。
據上論斷，應依刑事訴訟法第二百七十三條之一第一項、第二百
九十九條第一項前段，毒品危害防制條例第十條第一項、第二項
，刑法第十一條前段、第五十一條第五款、第四十七條第一項、
第三十八條第一項第二款，判決如主文。
本案經檢察官蘇振文到庭執行職務。
中    華    民    國    98    年    12    月    31    日
                  刑事第六庭    法  官  林家賢
上列正本證明與原本無異。
如不服本判決，應於判決送達後十日內，向本院提出上訴書狀，
並應敘述具體理由；其未敘述上訴理由者，應於上訴期間屆滿後
二十日內向本院補提理由書（均須按他造當事人之人數附繕本）
「切勿逕送上級法院」。
                                書記官  林政良
中    華    民    國    98    年    12    月    31    日
附錄本判決論罪科刑法條：
毒品危害防制條例第十條：
施用第一級毒品者，處六月以上五年以下有期徒刑。
施用第二級毒品者，處三年以下有期徒刑。

司法院資訊處製作；財團法人民間司法改革基金會備份。
